Minutes et répertoires du notaire Jacques MUSSART, 1537 - mars 1561 (étude XX)
Archives nationales
- Minutes de Jacques MUSSART, 1537 - mars 1561; MC/ET/XX/12 - MC/ET/XX/34
  - Minutes (inventaires après décès). 1537 - 1559, MC/ET/XX/34
    - Inventaire après décès d'Isabeau Cottin, femme de Guillaume Laurens, tondeur de grandes forces à Paris, veuve d'Elie Gilbert, demeurant rue Saint-Honoré, anciennement à l'enseigne de l'Ours blanc, dressé à la requête de son époux, de Jacques Gilbert, marchand fripier à Paris, exécuteurs testam
      Documents du Minutier central des notaires de Paris, Inventaires après décès, tome II, 1547-1560, catalogue [2059 actes], par Florence Greffe et Valérie Brousselle, Paris, Archives nationales,1997, notice n°1048 (instrument de recherche imprimé dématérialisé dont la version intégrale est accessible en ligne par la rubrique 'Autres instruments de recherche', voir contexte dans le Plan d’orientation général - Notaires de Paris, guides thématiques du Minutier).
      inventaire après décès; Saint-Honoré (rue); Cottin, Isabeau (femme de Guillaume Laurens, veuve d'Elie Gilbert); Daniel, Vincent; Deliquain, Macé; Gilbert, Anne (femme de Vincent Daniel); Gilbert, Claude (veuve de Pierre Masurier); Gilbert, Elie; Gilbert, Jacques; Gilbert, Marie (femme de Macé Deliquain); Laurens, Guillaume; Masurier, Pierre; tabletier; tisserand; commerçant; brocanteur
    - Inventaire après décès de Jean Lebouvier l'aîné, marchand-et-bourgeois-de-Paris, demeurant derrière le pilori des halles, anciennement à l'enseigne de l'Image saint Michel, dressé à la requête de Jean Lebouvier le jeune, de Nicolas Lebouvier, marchand à Villepreux, de Charlotte, Hélène et Catherine Lebouvier, de François de Beaucouldray, maître émouleur de grandes forces à Paris, et de Claude Roussel, sa femme, fille de Jean Roussel et de Geneviève Lebouvier, enfants et petite-fille du défunt, et exécuteurs testamentaires., 23 avril 1555; MC/ET/XX/34; 33 f.
      Tableaux; livres; tapisseries; titre de propriété; maison à Villepreux.
      Documents du Minutier central des notaires de Paris, Inventaires après décès, tome II, 1547-1560, catalogue [2059 actes], par Florence Greffe et Valérie Brousselle, Paris, Archives nationales,1997, notice n°1071 (instrument de recherche imprimé dématérialisé dont la version intégrale est accessible en ligne par la rubrique 'Autres instruments de recherche', voir contexte dans le Plan d’orientation général - Notaires de Paris, guides thématiques du Minutier).
      inventaire après décès; Halles centrales; Beaucouldray, François de; Lebouvier, Catherine; Lebouvier, Charlotte; Lebouvier, Geneviève; Lebouvier, Hélène; Lebouvier, Jean l'aîné; Lebouvier, Jean le jeune; Lebouvier, Nicolas; Roussel, Claude (femme de François de Beaucouldray); Roussel, Jean; commerçant; commerçant
    - Inventaire après décès de Thomas Levillain, maître maçon à Paris, demeurant rue Beaurepaire, à l'enseigne des Pèlerins d'Emmaüs, dressé à la requête de Jacqueline Lepaige, sa veuve, exécutrice testamentaire, et de Guillaume Édelyne, maître maréchal-ferrant, bourgeois de Paris, tuteur des enfants mineurs des époux., 2 juin 1556; MC/ET/XX/34; 23 f.
      Tapis peints sur toile; tableau; sculpture.
      Expédition.
      Documents du Minutier central des notaires de Paris, Inventaires après décès, tome II, 1547-1560, catalogue [2059 actes], par Florence Greffe et Valérie Brousselle, Paris, Archives nationales,1997, notice n°1191 (instrument de recherche imprimé dématérialisé dont la version intégrale est accessible en ligne par la rubrique 'Autres instruments de recherche', voir contexte dans le Plan d’orientation général - Notaires de Paris, guides thématiques du Minutier).
      inventaire après décès; Beaurepaire (rue); Édelyne, Guillaume; Lepaige, Jacqueline (veuve de Thomas Levillain); Levillain, Thomas; maréchal-ferrant; maçon
    - Inventaire après décès de Guillaume Arsun, prêtre, administrateur des saints sacrements en l'église Saint-Germain-l'Auxerrois, dressé à la requête d'Adam Cocquerel, maître tonnelier, bourgeois de Paris, exécuteur testamentaire, en la présence de Robert Lambert, prêtre, aussi administrateur des saints sacrements de l'église., 17 août 1556; MC/ET/XX/34; 2 f. Détérioré par l'humidité.
      Documents du Minutier central des notaires de Paris, Inventaires après décès, tome II, 1547-1560, catalogue [2059 actes], par Florence Greffe et Valérie Brousselle, Paris, Archives nationales,1997, notice n°1228 (instrument de recherche imprimé dématérialisé dont la version intégrale est accessible en ligne par la rubrique 'Autres instruments de recherche', voir contexte dans le Plan d’orientation général - Notaires de Paris, guides thématiques du Minutier).
      inventaire après décès; Saint-Germain-l'Auxerrois (église); Arsun, Guillaume; Cocquerel, Adam; Lambert, Robert; prêtre; tonnelier
    - Inventaire après décès de Fourcy Lesecq, marchand fripier, bourgeois de Paris, demeurant rue Coquillière, à l'enseigne de la Corne de daim, dressé à la requête de Jacqueline Bidault, sa veuve, d'Antoine Lesecq, marchand fripier, bourgeois de Paris, exécuteur testamentaire, de Thomas Delahaye, maître orfèvre, bourgeois de Paris, et de Jacqueline Lesecq, sa femme., 3 juillet 1559; MC/ET/XX/34; 30 f.
      Marchandises du métier de fripier; tableaux; tapisseries; tapis peints sur toile; vaisselle d'argent; bijoux; contrat de mariage.
      Documents du Minutier central des notaires de Paris, Inventaires après décès, tome II, 1547-1560, catalogue [2059 actes], par Florence Greffe et Valérie Brousselle, Paris, Archives nationales,1997, notice n°1843 (instrument de recherche imprimé dématérialisé dont la version intégrale est accessible en ligne par la rubrique 'Autres instruments de recherche', voir contexte dans le Plan d’orientation général - Notaires de Paris, guides thématiques du Minutier).
      inventaire après décès; Coquillière (rue); Bidault, Jacqueline (veuve de Fourcy Lesecq); Delahaye, Thomas; Lesecq, Antoine; Lesecq, Fourcy; Lesecq, Jacqueline (femme de Thomas Delahaye); orfèvre; brocanteur